nl: Cacaoproductvorm: Blokken; Schijfjes; Druppels; Granulaat; Vloeibaar; Nibs; Pasta; Poeder; Overig
da: Kakaoproduktform: Blokke; Skiver; Dråber; Granulat; Flydende; Nibs; Pasta; Pulver; Andet
el: Μορφή προϊόντος κακάο: Σε πλάκες; Σε δίσκους; Σε σταγόνες; Σε κόκκους; Υγρό; Nibs (θραύσματα); Πάστα; Σκόνη; Άλλο
ru: Форма продукта из какао: Блоки; Диски; Капли; Гранулы; Жидкая форма; Крупка; Паста; Порошок; Другое
cs: Forma kakaového výrobku: Bloky; Disky; Kapičky; Granule; Tekutina; Kousky (nibs); Pasta; Prášek; Jiná
pl: Forma produktu z kakao: Bloki; Krążki; Krople; Granulat; Płyn; Kruszone ziarna (nibs); Pasta; Proszek; Inna
sl-SI: Oblika izdelka s kakavom: Bloki; Diski; Kapljice; Granule; Tekočina; Zdrobljena zrna; Pasta; Prah; Drugo
ro-RO: Forma produsului din cacao: Blocuri; Discuri; Picături; Granule; Lichid; Boabe sfărâmate (nibs); Pastă; Pudră; Altele
de: Form des Kakaoprodukts: Blöcke; Taler; Tropfen; Granulat; Flüssig; Nibs; Paste; Pulver; Andere
en: Cocoa product form: Blocks; Discs; Drops; Granules; Liquid; Nibs; Paste; Powder; Other
vi: Dạng sản phẩm ca cao: Dạng khối; Dạng đĩa; Dạng giọt; Dạng hạt nhỏ; Dạng lỏng; Dạng ngòi; Dạng nhão; Dạng bột; Khác
pt-PT: Forma do produto de cacau: Blocos; Discos; Gotas; Granulado; Líquido; Nibs; Pasta; Pó; Outra
es: Fórmula de producto de cacao: Bloques; Discos; Gotas; Gránulos; Líquido; Nibs; Pasta; Polvo; Otro
sk-SK: Forma kakaového produktu: Bloky; Disky; Kvapky; Granule; Tekuté; Drvené bôby (nibs); Pasta; Prášok; Iné
zh-TW: 可可商品形式: 塊狀; 圓片; 水滴狀; 顆粒; 液體; 可可碎豆; 糊狀; 粉末; 其他
ja: ココア商品フォーム: ブロック; ディスク; ドロップ; 顆粒; 液体; ニブ; ペースト; パウダー; その他
lt-LT: Kakavos produkto pavidalas: Blokai; Diskeliai; Lašeliai; Granulės; Skystis; Kakavos pupelių gabalėliai; Pasta; Milteliai; Kita
th: รูปแบบผลิตภัณฑ์โกโก้: ก้อน; แผ่นกลม; หยด; เม็ดเล็กๆ; ของเหลว; นิบส์; เพสต์; ผง; อื่นๆ
nb: Format for kakaoprodukt: Blokker; Skiver; Knapper; Granulat; Flytende; Nibs; Masse; Pulver; Annet
fi: Kaakaotuotemuoto: Lohkot; Napit; Pisarat; Rakeet; Neste; Nibsit; Tahna; Jauhe; Muu
zh-CN: 可可产品形态: 块状; 圆片状; 滴状; 颗粒; 液体; 可可碎; 浆状; 粉末; 其他
pt-BR: Forma do produto de cacau: Blocos; Discos; Gotas; Grânulos; Líquido; Nibs; Pasta; Pó; Outros
fr: Forme du produit à base de cacao: Blocs; Palets; Gouttes; Granulés; Liquide; Grué; Pâte; Poudre; Autre
tr: Kakao ürünü biçimi: Blok; Disk; Damla; Granül; Sıvı; Kakao parçacıkları; Macun; Toz; Diğer
bg-BG: Форма на какаовия продукт: На блокове; На дискове; На капки; На гранули; Течно; Зърна (натрошени); Паста; На прах; Други
sv: Kakao produktform: Block; Skivor; Droppar; Granulat; Flytande; Nibs; Pasta; Pulver; Övrigt
it: Formato del prodotto cacao: Blocchi; Dischi; Gocce; Granuli; Liquido; Granella; Pasta; Polvere; Altro
ko: 코코아 제품 형태: 블록; 디스크; 드롭; 과립; 액체; 닙스; 페이스트; 파우더; 기타
hr-HR: Oblik proizvoda od kakaa: Blokovi; Diskovi; Kapljice; Granule; Tekućina; Lomljena zrna; Pasta; Prah; Ostalo
hu: Kakaótermék formája: Tömb; Pasztilla; Csepp; Granulátum; Folyékony; Kakaóbab töret; Paszta; Por; Egyéb